Minutes et répertoires du notaire Claude FILESAC, 18 novembre 1589 - 4 octobre 1611 (étude IX)
Archives nationales
- Minutes de Claude FILESAC, 1587 - 1611; MC/ET/IX/164 - MC/ET/IX/184
  - Minutes. 1610, 15 mai - 1611, 3 septembre, 15 mai 1610 - 3 septembre 1611; MC/ET/IX/182
    - Association de trois joueurs d'instruments pour trois années et entrée de deux autres joueurs dans l'association., 8 janvier 1611; MC/ET/IX/182
      Documents du Minutier central concernant l'histoire de la musique (1600-1650), par Madeleine Jurgens, tome I [études I à X, 1763 actes], Paris, Archives nationales, 1967, p. 363, notice n° XIV (instrument de recherche imprimé dématérialisé, certaines notices sont plus détaillées dans la version intégrale accessible en ligne par la rubrique 'Autres instruments de recherche', voir contexte dans le Plan d’orientation général - Notaires de Paris, guides thématiques du Minutier).
    - (1) Contrat d'apprentissage pour trois ans, au profit d'Adrien Tiby, entre François Tiby, maître menuisier, demeurant rue des Gravilliers, et Honoré Mestayer, tailleur d'antiques, demeurant même rue, moyennant 45 livres., 16 avril 1611; MC/ET/IX/182
      L'apprenti sera logé, nourri et habillé par son père..
      Compléments de description: (1) Ou 7 avril, la date est raturée; l'acte est cependant placé à la suite d'une minute du 16 avril.
      Documents du Minutier central concernant les peintres, sculpteurs et graveurs au XVIIe siècle (1600-1650) [études I à X, 1955 actes], par Marie-Antoinette Fleury, tome I, Paris, S.E.V.P.E.N, 1969, p. 491 (instrument de recherche imprimé dématérialisé, certaines notices sont plus détaillées dans la version intégrale accessible en ligne par la rubrique 'Autres instruments de recherche', voir contexte dans le Plan d’orientation général - Notaires de Paris, guides thématiques du Minutier).
      contrat d'apprentissage; Gravilliers (rue des); Mestayer, Honoré; Tiby, Adrien; Tiby, François; menuisier; sculpteur
    - Accord entre Marc Blanchon, clerc de taverne, demeurant rue Neuve-Saint-Laurent, paroisse Saint-Nicolas-des-Champs, au logis d'Hélie Soulage, cabaretier, et Geoffroy Charpentier, garde du sceau du roi en la châtellenie de Crécy-en-Brie, au sujet de la restitution d'un saphir cédé par ce dernier au nommé La Marche, comédien., 26 avril 1611; MC/ET/IX/182
      Documents du Minutier central des notaires de Paris, Le théâtre professionnel à Paris, 1600-1649, étude par Alan Howe, documents analysés par Madeleine Jurgens et Alan Howe [457 actes], transcriptions par Andrée Chauleur et Pierre-Yves Louis, Paris, Archives nationales, 2000, notice n° 120 (instrument de recherche imprimé dématérialisé dont la version intégrale est accessible en ligne par la rubrique 'Autres instruments de recherche', voir contexte dans le Plan d’orientation général - Notaires de Paris, guides thématiques du Minutier).
      accord; Neuve-Saint-Laurent (rue); Blanchon, Marc; Soulage, Hélie; Charpentier, Geoffroy; La Marche; restaurateur; acteur
    - Donation par Jacques Queulx, marchand demeurant à Dammartin-en-Goële, agissant en son nom et pour Françoise Le Mire, sa femme, donataire de Gilles Le Mire, son père, lui-même héritier présomptif d'Étienne Le Mire, son neveu, à Jean Le Clerc, organiste, bourgeois de Paris, en récompense des plaisirs qu'il lui a faits, de tous les droits mobiliers et immobiliers leur appartenant du fait d'Étienne Le Mire., 27 avril 1611; MC/ET/IX/182
      Documents du Minutier central concernant l'histoire de la musique (1600-1650), par Madeleine Jurgens, tome I [études I à X, 1763 actes], Paris, Archives nationales, 1967, p. 705 (instrument de recherche imprimé dématérialisé, certaines notices sont plus détaillées dans la version intégrale accessible en ligne par la rubrique 'Autres instruments de recherche', voir contexte dans le Plan d’orientation général - Notaires de Paris, guides thématiques du Minutier).
  - Minutes (inventaires après décès). 1590, MC/ET/IX/183
    inventaire après décès
    - Inventaire après décès de Simon Piet, marchand vinaigrier, biens sis rue Saint-Martin, paroisse Saint-Laurent., 9 janvier 1590; MC/ET/IX/183; 10 f. (Déchiré).
      Date de création de la notice: 2004
      inventaire après décès; Saint-Martin (rue); Saint-Laurent (paroisse); Piet, Simon; commerçant; vinaigrier
    - Inventaire après décès de Guillaume Pissot, langayeur de porcs, biens sis rue de Gaillon, faubourg Saint-Honoré, paroisse Saint-Germain-l'Auxerrois., 19 janvier 1590; MC/ET/IX/183; 4 f..
      inventaire après décès; Gaillon (rue); Saint-Honoré (faubourg); Pissot, Guillaume
    - Inventaire après décès de Noël Pesset, marchand maître verrier (Signé d'un seul notaire), biens sis rue Saint-Martin, maison appartenant à Raoul Durand et Henri Guymyer, marchands, paroisse Saint-Laurent., 25 janvier 1590; MC/ET/IX/183; 18 f..
      inventaire après décès; Saint-Martin (rue); Pesset, Noël; Durand, Raoul; Guymer, Henri; commerçant; maître verrier
    - Inventaire après décès de Marguerite Gringoire, épouse de Pierre Cotte, maître vinaigrier, biens sis hors la porte Montmartre, paroisse Saint-Eustache, et chez Jean Sejourné, maître vinaigrier, rue Saint-Sauveur, paroisse Saint-Sauveur., 10 février 1590; MC/ET/IX/183; 4 f..
      inventaire après décès; Montmartre (faubourg); Gringoire, Marguerite; Cotte, Pierre; Séjourné, jean; vinaigrier
    - Inventaire après décès de Madeleine Delafosse, épouse de Gervais Crépin, maître jardinier maraîcher (Inachevé), biens sis faubourg Saint-Martin, paroisse Saint-Laurent., 26 février 1590; MC/ET/IX/183; 4 f..
      inventaire après décès; Saint-Martin (faubourg); Delafosse, Madeleine; Crépin, Gervais; jardinier; maraîcher
    - Inventaire après décès de Marguerite Laince, veuve de Jean Hache, biens sis faubourg Saint-Denis, hors la porte Saint-Denis, chaussée Saint-Denis, paroisse Saint-Laurent., 2 mars 1590; MC/ET/IX/183; 8 f..
      inventaire après décès; Saint-Denis (faubourg); Laince, Marguerite; Hache, Jean
    - Inventaire après décès de Nicole Boucher, marchand., 23 mars 1590; MC/ET/IX/183; 4 f..
      inventaire après décès; Boucher, Nicole; commerçant
    - Inventaire après décès de Robert Gallet, maître peignier tablettier, biens sis rue des Gravilliers, maison à l'enseigne des Trois Corbillons, paroisse Saint-Nicolas-des-Champs., 10 avril 1590; MC/ET/IX/183; 10 f..
      inventaire après décès; Gravilliers (rue des); Gallet, Robert; tabletier
    - Inventaire après décès de Michel Chenard, gagne-denier, biens sis rue des Gravilliers, paroisse Saint-Nicolas-des-Champs., 17 avril 1590; MC/ET/IX/183; 5 f..
      inventaire après décès; Gravilliers (rue des); Chenard, Michel; journalier
    - Inventaire après décès de Renault Yon, maître jardinier maraîcher (Inachevé, non signé), demeurant hors la porte Saint-Martin, paroisse Saint-Laurent, biens sis rue Saint-Martin, maison de Jean de Vernon, dite du Cardinal, paroisse Saint-Laurent., 7 juin 1590; MC/ET/IX/183; 4 f. (Encre très pâle).
      inventaire après décès; Saint-Martin (faubourg); Saint-Martin (rue); Yon, Renault; Vernon, Jean de; jardinier; maraîcher
    - Inventaire après décès de Jean Barbier, marchand épicier, biens sis rue Saint-Martin, maison à l'enseigne de l'Orme, paroisse Saint-Laurent., 27 juillet 1590; MC/ET/IX/183; 10 f..
      inventaire après décès; Saint-Martin (rue); Barbier, jean; commerçant; commerçant
    - Inventaire après décès de Jeanne Benoist, veuve de Jean Guillery, scieur d'ais, biens sis rue des Gravilliers, paroisse Saint-Nicolas-des-Champs., 1er septembre 1590; MC/ET/IX/183; 6 f..
      inventaire après décès; Gravilliers (rue des); Benoist, jeanne; Guillery, jean de; menuisier
    - Inventaire après décès de Denis Landelle, procureur au Châtelet, et Catherine Turpin, grand'mère de ses enfants, biens sis rue du Coq, paroisse Saint-Germain-l'Auxerrois ou Saint-Jean-en-Grève., 4 septembre 1590; MC/ET/IX/183; 8 f..
      inventaire après décès; Coq (rue du); Landelle, Denis; Turpin, Catherine; procureur de justice (Ancien Régime)
    - Inventaire après décès de Guillaume Gascouyn, maître menuisier, biens sis rue des Gravilliers, maison à l'enseigne du Cœur, paroisse Saint-Nicolas-des-Champs., 18 septembre 1590; MC/ET/IX/183; 8 f..
      inventaire après décès; Gravilliers (rue des); Gascouyn, Guillaume; menuisier
    - Inventaire après décès de Marguerite Cailliot, épouse de François Simon, marchand de vins., 19 septembre 1590; MC/ET/IX/183; 6 f..
      inventaire après décès; Cailliot, Marguerite; Simon, François; commerçant
    - Inventaire après décès de Pierre Leroy, maître paveur, biens sis rue des Gravilliers, maison à l'enseigne de la Corne de cerf, paroisse Saint-Nicolas-des-Champs., 24 septembre 1590; MC/ET/IX/183; 6 f..
      inventaire après décès; Gravilliers (rue des); Leroy, Pierre; paveur-dalleur
    - Inventaire après décès de Marguerite Crevo, épouse de Nicolas Fezelly, maître fossoyeur aux Saints-Innocents (Inachevé, non signé), biens sis rue Au Maire, maison du Soufflet, paroisse Saint-Nicolas-des-Champs., 26 septembre 1590; MC/ET/IX/183; 8 f..
      inventaire après décès; Maire (rue au); Crevo, Marguerite; Feelly, Nicolas; fossoyeur
    - Inventaire après décès de François Lecomte, secrétaire du duc de Ferrare, et son épouse Jeanne Quédarne (Inachevé, non signé), biens sis rue de la Tisseranderie, maison appartenant à Martin Conart, paroisse Saint-Jean-en-Grève ou Saint-Gervais., 3 octobre 1590; MC/ET/IX/183; 52 f. (Passages très pâles).
      inventaire après décès; Tixeranderie (rue de la); Alphonse II (duc de Ferrare, 1533-1597); Lecomte, François; Quédarne, Jeanne; Conart, Martin; secrétaire
    - Inventaire après décès de Jean Hubert, sergent à verge au Châtelet (Inachevé, non signé), biens sis rue Geoffroy-l'Angevin, paroisse Saint-Merri., 4 octobre 1590; MC/ET/IX/183; 10 f..
      inventaire après décès; Geoffroy-l'Angevin (rue); Hubert, Jean; auxiliaire de justice
    - Inventaire après décès de Antoine Legrand, maître escrimeur, biens sis rue Michel-le-Comte, paroisse Saint-Nicolas-des-Champs., 11 octobre 1590; MC/ET/IX/183; 16 f..
      inventaire après décès; Michel-Le-Comte (rue); Legrand, Antoine
    - Inventaire après décès de Jeanne Laillier, épouse de Balthazar Bardou, scieur d'ais, biens sis rue Frépault, paroisse Saint-Nicolas-des-Champs., 15 octobre 1590; MC/ET/IX/183; 6 f..
      inventaire après décès; Laillier, Jeanne; Bardou, Balthazar; menuisier
    - Inventaire après décès de Henriette Gouilliard, veuve de Antoine Plisson, maître serrurier, mort peu auparavant, biens sis rue Darnétal, paroisse Saint-Laurent., 25 octobre 1590; MC/ET/IX/183; 10 f..
      inventaire après décès; Gouillard, Henriette; Plisson, Antoine; serrurier
    - Inventaire après décès de Jacquette Dubau, veuve de Pierre Capemberge, organiste, biens sis rue Saint-Martin, paroisse Saint-Merri, Saint-Nicolas-des-Champs, Saint-Leu, Saint-Josse, Saint-Jacques-de-la-Boucherie ou Saint-Laurent., 28 octobre 1590; MC/ET/IX/183; 4 f..
      inventaire après décès; Saint-Martin (rue); Saint-Merri (paroisse); Dubau, Jacquette; Capemberge, Pierre; musicien
    - Inventaire après décès de Sébastienne Dailly, épouse de Jacques Le Bouel ou Le Bouc, laboureur à Aubervilliers, biens sis rue du Héleu, paroisse Saint-Laurent., 29 octobre 1590; MC/ET/IX/183; 6 f..
      inventaire après décès; Aubervilliers (Seine-Saint-Denis); Huleu (rue); Dailly, Sébastienne; Le Bouel, Jacques; Le Bouc, Jacques; agriculteur
    - Inventaire après décès de Pierre Le Bouc le jeune, laboureur à Aubervilliers, et Jeanne Bonnyn, sa veuve (Inachevé, non signé)., 3 novembre 1590; MC/ET/IX/183; 10 f..
      inventaire après décès; Aubervilliers (Seine-Saint-Denis); Le Bouc, Pierre (le jeune); Bonnyn, Jeanne; agriculteur
    - Inventaire après décès de Michelle Raussignol ou Rossignol, épouse de Étienne Jérome ou Girosme, marchand (Inachevé, non signé), biens sis rue Michel-le-Comte, paroisse Saint-Nicolas-des-Champs., 5 novembre 1590; MC/ET/IX/183; 6 f..
      inventaire après décès; Michel-Le-Comte (rue); Raussignol, Michelle; Rossignol, Michelle; Jérome, Étienne; Girosme, Étienne; commerçant
    - Inventaire après décès de Denis Cochoit, laboureur à Noisy-le-Sec, logé rue Saint-Denis, au Chef Saint Jean et à l'image Sainte Marie-Madeleine, paroisse Saint-Germain-l'Auxerrois, Sainte-Opportune, Saint-Jacques-de-la-Boucherie, Saint-Leu, Saint-Eustache, Saint-Sauveur, Saint-Nicolas-des-Champs ou Saint-Laurent., 10 novembre 1590; MC/ET/IX/183; 8 f..
      inventaire après décès; Noisy-le-Sec (Seine-Saint-Denis); Saint-Denis (rue); Cochoit, Denis; agriculteur
    - Inventaire après décès de Jeanne Jarcier, veuve de Roch Beaussé., 10 novembre 1590; MC/ET/IX/183; 4 f..
      inventaire après décès; Jarcier, Jeanne; Beaussé, Roch
    - Inventaire après décès de Philippe Pithouyn, maître jardinier maraîcher, biens sis rue du Vertbois, paroisse Saint-Nicolas-des-Champs., 12 novembre 1590; MC/ET/IX/183; 8 f. (Première page ef.acée).
      inventaire après décès; Vertbois (rue du); Pithouyn, Philippe; jardinier; maraîcher
    - Inventaire après décès de Rémi Duboys et son épouse Catherine Racine (Inachevé)., 16 novembre 1590; MC/ET/IX/183; 25 f. (Manque le début).
      inventaire après décès; Duboys, Rémi; Racine, Catherine
    - Inventaire après décès de François Lescuyer, biens sis rue de la Harpe, maison à l'enseigne de la Leuvele, paroisse Saint-Séverin, Saint-Benoît ou Saint-Côme., 20 novembre 1590; MC/ET/IX/183; 12 f..
      inventaire après décès; Harpe (rue de la); Lescuyer, François
    - Inventaire après décès de François Decouronne, jardinier (Inachevé, signé du seul priseur), biens sis rue du Temple, et devant le Temple, paroisse Saint-Nicolas-des-Champs., 23 novembre 1590; MC/ET/IX/183; 6 f. (Première page sombre).
      inventaire après décès; Temple (rue du); Temple (enclos); Decouronne, François; jardinier
    - Inventaire après décès de Jérôme Desmont, courtier en vins, biens sis rue Saint-Sauveur, paroisse Saint-Sauveur., 23 novembre 1590; MC/ET/IX/183; 12 f..
      inventaire après décès; Saint-Sauveur (rue); Desmont, Jérôme
    - Inventaire après décès de Guillaume Villain, maître faiseur d'esteufs (Signé d'un seul notaire)., 26 novembre 1590; MC/ET/IX/183; 10 f..
      inventaire après décès; Villain, Guillaume
    - Inventaire après décès de Anne Boucault, veuve de Robert Doulle, puis épouse de Jean Carlyer, maître gantier., 3 décembre 1590; MC/ET/IX/183; 2 f..
      inventaire après décès; Boucault, Anne; Doulle, Robert; Carlyer, Jean; maroquinier; fabricant d'accessoires vestimentaires
    - Inventaire après décès de Madeleine Dupré, épouse de Macé Picot, contrôleur général des réparations de Picardie, biens sis rue Saint-Martin, en la maison de la Fleur de lis d'or, chez sa sœur, Jeanne Dupré, veuve de François de La Faye, paroisse Saint-Merri, Saint-Nicolas-des-Champs, Saint-Leu, Saint-Josse, Saint-Jacques-de-la-Boucherie ou Saint-Laurent., 3 décembre 1590; MC/ET/IX/183; 6 f..
      inventaire après décès; Saint-Martin (rue); Dupré, Madeleine; Picot, Macé; Dupré, Jeanne; Faye, François de la
    - Inventaire après décès de Pierre Rouveau et son épouse Jeanne Boucault., 5 décembre 1590; MC/ET/IX/183; 4 f..
      inventaire après décès; Rouveau, Pierre; Boucault, Jeanne
    - Inventaire après décès de Jean Troussevache et Denise Descroix (Signé d'un seul notaire), biens sis rue du Chantier et rue Aux Ours, paroisse Saint-Nicolas-des-Champs, Saint-Leu ou Saint-Jean-en-Grève., 9 décembre 1590; MC/ET/IX/183; 8 f..
      inventaire après décès; Ours (rue aux); Troussevache, Jean; Descroix, Denise
    - Inventaire après décès de Jacques Moignet, laboureur à Pantin, et Marie Milsent (Signé seulement du priseur), biens sis rue Saint-Martin, paroisse Saint-Nicolas-des-Champs., 13 décembre 1590; MC/ET/IX/183; 4 f..
      inventaire après décès; Saint-Martin (rue); Saint-Nicolas-des-Champs (paroisse); Moignet, Jacques; Milsent, Marie; agriculteur
    - Inventaire après décès de Antoine Flache, marchand chapelier (Non signé des notaires), biens sis rue Transnonain, paroisse Saint-Nicolas-des-Champs., 17 décembre 1590; MC/ET/IX/183; 8 f..
      inventaire après décès; Transnonnain (rue); Flache, Antoine; commerçant; fabricant d'accessoires vestimentaires
    - Inventaire après décès de Guillaume Daugometz, marchand maître vinaigrier (Inachevé), biens sis rue Saint-Martin, paroisse Saint-Nicolas-des-Champs., 17 décembre 1590; MC/ET/IX/183; 24 f..
      inventaire après décès; Saint-Martin (rue); Saint-Nicolas-des-Champs (paroisse); Daugometz, Guillaume; commerçant; vinaigrier
    - Inventaire après décès de Marie Fournier, épouse de Simon Leré, marchand boulanger, biens sis rue Darnétal, paroisse Saint-Laurent., 17 décembre 1590; MC/ET/IX/183; 7 f..
      inventaire après décès; Fournier, Marie; Leré, Simon; commerçant; boulanger
    - Inventaire après décès de Jean Tubeuf, marchand boucher (Inachevé), biens sis rue Saint-Martin, paroisse Saint-Laurent., 18 décembre 1590; MC/ET/IX/183; 8 f..
      inventaire après décès; Saint-Martin (rue); Saint-Laurent (paroisse); Tubeuf, Jean; boucher
  - Minutes (inventaires après décès) et brevets. 1591 - 1611, MC/ET/IX/184
    1591 et 1592: inventaires.
    1604-1611: brevets.
    inventaire après décès; brevet notarié
    - Inventaire après décès de Jeanne Lallemant, veuve de Regnault Durand, biens sis rue Frépillon, maison de Jacques Hervé, prêtre habitué à Saint-Nicolas-des-Champs, paroisse Saint-Nicolas-des-Champs., 2 janvier 1591; MC/ET/IX/184; 4 f..
      inventaire après décès; Frépillon (rue); Lallemant, Jeanne; Durand, Regnault; Hervé, Jacques; prêtre
    - Inventaire après décès de Catherine Nicolas, épouse de Pierre Bertholey, marchand maître rôtisseur, biens sis rue Aux Ours, maison à l'enseigne de la Nasse, paroisse Saint-Nicolas-des-Champs ou Saint-Gilles-Saint-Leu., 7 janvier 1591; MC/ET/IX/184; 16 f..
      inventaire après décès; Ours (rue aux); Nicolas, Catherine; Bertholey, Pierre; commerçant
    - Inventaire après décès de Robert Lesuin, maître barbier chirurgien, marchand rôtisseur (Inachevé, non signé), biens sis rue Saint-Martin, paroisse Saint-Nicolas-des-Champs., 10 janvier 1591; MC/ET/IX/184; 2 f..
      inventaire après décès; Saint-Martin (rue); Saint-Nicolas-des-Champs (paroisse); Lesuin, Robert; chirurgien; commerçant
    - Inventaire après décès de Nicolas Desnos, marchand apothicaire et épicier, apothicaire de la ville et cirier de la chancellerie de France, biens sis rue Saint-Martin, maison à l'enseigne de la Clef, paroisse Saint-Merri, Saint-Nicolas-des-Champs, Saint-Leu, Saint-Josse, Saint-Jacques-de-la-Boucherie ou Saint-Laurent., 14 janvier 1591; MC/ET/IX/184; 32 f..
      inventaire après décès; Saint-Martin (rue); Desnos, Nicolas; commerçant; pharmacien; pharmacien
    - Inventaire après décès de Nicolas Noblet, maître chandelier en suif et bougie de cire, biens sis rue Saint-Martin, paroisse Saint-Laurent., 17 janvier 1591; MC/ET/IX/184; 12 f..
      inventaire après décès; Saint-Martin (rue); Saint-Laurent (paroisse); Noblet, Nicolas; cirier
    - Inventaire après décès de Guillaume Gouillart, laboureur à Noisy-le-Sec (Signé d'un seul notaire), biens sis rue Saint-Martin, paroisse Saint-Merri, Saint-Nicolas-des-Champs, Saint-Leu, Saint-Josse, Saint-Jacques-de-la-Boucherie ou Saint-Laurent, et rue Pirouette-en-Thérouanne, chez Charles Blanchet, paroisse Saint-Eustache., 1er février 1591; MC/ET/IX/184; 10 f..
      inventaire après décès; Noisy-le-Sec (Seine-Saint-Denis); Saint-Martin (rue); Saint-Merri (paroisse); Pirouette (rue); Gouillart, Guillaume; Blanchet, Charles; agriculteur
    - Inventaire après séparation de Isabelle ou Élisabeth Leconte et de son époux, Henri Lebègue, receveur des deniers de Tours (Inachevé, non signé), biens sis rue Michel-le-Comte, paroisse Saint-Nicolas-des-Champs., 5 février 1591; MC/ET/IX/184; 11 f..
      inventaire; Michel-Le-Comte (rue); Leconte, Isabelle; Leconte, Elisabeth; Lebègue, Henri
    - Inventaire après décès de Richard Damour, laboureur à La Villette-Saint-Denis, paroisse de Pantin (Inachevé, non signé)., 13 février 1591; MC/ET/IX/184; 8 f..
      inventaire après décès; Pantin (Seine-Saint-Denis); Damour, Richard; agriculteur
    - Inventaire après décès de Michel Lescuyer, rôtisseur, et son épouse Jeanne Chevrel., 14 février 1591; MC/ET/IX/184; 2 f..
      inventaire après décès; Lescuyer, Michel; Chevrel, Jeanne; cuisinier
    - Inventaire après décès de La femme d'Étienne Bonneuil, laboureur à La Villette-Saint-Denis, paroisse de Pantin., 16 février 1591; MC/ET/IX/184; 4 f..
      inventaire après décès; Bonneuil, Étienne; agriculteur
    - Inventaire après décès de Jean Rouveau, laboureur à Pantin (Inachevé, non signé), biens sis rue Saint-Côme, maison du sieur Pollart, paroisse Saint-Eustache ou Saint-Sauveur., 18 février 1591; MC/ET/IX/184; 6 f..
      inventaire après décès; Pantin (Seine-Saint-Denis); Rouveau, Jean; Pollart (M.); agriculteur
    - Inventaire après décès de Alexis Collemant et son épouse Madeleine Cottin (Inachevé, non signé), biens sis rue des Gravilliers, maison à l'enseigne de la Madeleine, paroisse Saint-Nicolas-des-Champs., 7 mars 1591; MC/ET/IX/184; 4 f..
      inventaire après décès; Gravilliers (rue des); Collemant, Alexis; Cottin, Madeleine
    - Inventaire après décès de Perrette Neel, veuve de Raphaël Gaillard, marchand hôtelier, puis épouse de Jean Vernon, marchand, biens sis rue Saint-Martin, maison à l'enseigne du Cardinal, paroisse Saint-Laurent., 19 mars 1591; MC/ET/IX/184; 19 f..
      inventaire après décès; Saint-Martin (rue); Neel, Perette; Gaillard, Raphaêl; Vernon, Jean; commerçant; hôtelier; commerçant
    - Inventaire après décès de la femme de Jean de Lahaye, serrurier (signé du seul priseur), biens sis rue des Fossés-Saint-Germain-l'Auxerrois, paroisse Saint-Germain-l'Auxerrois., 6 avril 1591; MC/ET/IX/184; 2 f..
      inventaire après décès; Fossés-Saint-Germain-l'Auxerrois (rue des); Lahaye, Jean de; serrurier
    - Inventaire après décès de Paule Gollet, veuve de Georges de Sainte-Croix, marchand hôtelier, puis épouse de Jean de Launay, marchand, biens sis rue Darnétal, maison à l'enseigne du Gros Tournois, paroisse Saint-Laurent., 2 mai 1591; MC/ET/IX/184; 34 f. (Passages très pâles).
      inventaire après décès; Gollet, Paule; Sainte-Croix, Georges de; Launay, Jean de; commerçant; hôtelier; commerçant
    - Inventaire après décès de Jeanne Hanguart, épouse de Blaise Hariet, marchand boulanger, biens sis rue Saint-Martin, maison à l'enseigne de l'image Notre Dame, paroisse Saint-Laurent., 8 mai 1591; MC/ET/IX/184; 10 f..
      inventaire après décès; Saint-Martin (rue); Notre-Dame (image); Hangart, Jeanne; Hariet, Blaise; commerçant; boulanger
    - Inventaire après décès de Renault Beuger, meunier (Inachevé, non signé), biens sis rue Saint-Martin, paroisse Saint-Nicolas-des-Champs., 14 mai 1591; MC/ET/IX/184; 14 f..
      inventaire après décès; Saint-Martin (rue); Saint-Nicolas-des-Champs (paroisse); Beuger, Renault; meunier
    - Inventaire après décès de Jean Tubeuf (partiel, inachevé, non signé; voir le 18 décembre 1590)., 15 mai 1591; MC/ET/IX/184; 10 f..
      inventaire après décès; Tubeuf, Jean
    - Inventaire après décès de Jeanne Ballet, épouse de Jean Semelle, marchand mercier patenôtrier en émail, biens sis rue Beaubourg, maison à l'enseigne du Fer à cheval, paroisse Saint-Nicolas-des-Champs., 22 août 1591; MC/ET/IX/184; 28 f..
      inventaire après décès; Beaubourg (rue); Ballet, Jeanne; Semelle, Jean; commerçant
    - Inventaire après décès de Jeanne Durantel, veuve de Pierre Bolle, puis épouse de Pierre Lemuret (Inachevé, non signé), biens sis rue Au Maire, maison à l'enseigne de la Grimace, paroisse Saint-Nicolas-des-Champs., 29 août 1591; MC/ET/IX/184; 8 f..
      inventaire après décès; Maire (rue au); Durantel, Jeanne; Bolle, Pierre; Lemuret, Pierre